臺灣臺北地方法院刑事判決
110年度易字第799號
公  訴  人  臺灣臺北地方檢察署檢察官
被      告  謝宗諺


選任辯護人  林孝璋律師
上列被告因妨害自由案件，經檢察官提起公訴（110年度偵字第1
6821號），本院判決如下：
    主  文
謝宗諺犯恐嚇危害安全罪，處拘役伍拾日，如易科罰金，以新臺
幣壹仟元折算壹日。
    事  實
一、謝宗諺因與潘宜芳有財務糾紛，竟於民國110年4月20日中午
    12時39分許，以通訊軟體LINE傳送「晚上我也是會學你 印
    一些東西發文宣 全聯阿 頂好 上引水產 這你教我的阿」等
    語，暗示將把潘宜芳之前案竊盜紀錄製作成文宣發送，而以
    此加害潘宜芳名譽之事恫嚇潘宜芳，使潘宜芳觀看前開訊息
    後心生畏懼，致生危害於潘宜芳之安全。
二、案經潘宜芳訴由臺北市政府警察局松山分局報告臺灣臺北地
    方檢察署檢察官偵查起訴。
    理  由
壹、程序方面
　　本判決認定犯罪事實所引用之供述及非供述證據，均經本院
    依法踐行調查證據程序，檢察官、被告謝宗諺及其辯護人均
    不爭執各該證據之證據能力，且亦查無依法應排除其證據能
    力之情形，是證據能力均無疑義。
貳、實體方面
一、上揭犯罪事實，業據被告坦承不諱（見本院易字卷一第39頁
    、本院易字卷二第48頁、第52頁），且經證人即告訴人潘宜
    芳證述明確（見偵卷第11至15頁、第47至49頁），並有LINE
    對話截圖8張、司法院法學資料檢索系統列印資料等在卷可
    稽（見偵眷第17頁、第67至76頁），是被告上揭任意性自白
    與事實相符，堪以採信。本案事證明確，被告犯行堪以認定
    ，應依法論科。
二、核被告所為，係犯刑法第305條恐嚇危安罪。爰審酌被告因
    與告訴人有財務糾紛而出言恐嚇，其行為實不可取，惟念其
    犯後終能坦承犯行，尚有悔意，亦有與告訴人達成和解（雖
    告訴人否認就本案達成有和解，然告訴人於偵查中當庭提出
    之和解書確有記載「潘宜芳提告謝宗諺的全部刑事案件（包
    含但不限於提告的侵占罪、恐嚇罪二件案件），因為兩造就
    所有糾紛已達成和解，潘宜芳不再追究謝宗諺任何責任」，
    前揭文字並未被告訴人劃掉，且此份和解書也經告訴人陳稱
    是其簽名、蓋章無訛，見偵卷第61至62頁、本院卷二第50頁
    ），兼衡其犯罪手段、所生損害、素行、高中畢業之智識程
    度、月收入約2萬元、無人需要靠其撫養之生活狀況等一切
    情狀，就其所犯量處如主文所示之刑，並諭知易科罰金之折
    算標準。
三、辯護人雖稱請求宣告緩刑云云，然查，被告前因侵占案件，
    經臺灣士林地方法院以105年度易字第335號判處有期徒刑6
    月確定，於107年5月28日執行完畢等情，有臺灣高等法院被
    告前案紀錄表在卷可考（見本院易字卷二第58頁），則被告
    本案之犯行係於前案有期徒刑執行完畢後5年內所犯，顯然
    並不符合刑法第74條所定得宣告緩刑之情形，自不能宣告緩
    刑，併此敘明。
據上論斷，應依刑事訴訟法第284條之1、第299條第1項前段，判
決如主文。
本案經檢察官黃耀賢偵查起訴，檢察官吳春麗、林婉儀到庭執行
公訴。　
中　　華　　民　　國　　111 　年　　7 　　月　　14　　日
　　　　　　　　　刑事第十二庭  法　官　卓育璇
上正本證明與原本無異。 
如不服本判決應於收受送達後20日內向本院提出上訴書狀，並應
敘述具體理由；其未敘述上訴理由者，應於上訴期間屆滿後20日
內向本院補提理由書（均須按他造當事人之人數附繕本）「切勿
逕送上級法院」。告訴人或被害人如對於本判決不服者，應具備
理由請求檢察官上訴，其上訴期間之計算係以檢察官收受判決正
本之日期為準。 因疫情而遲誤不變期間，得向法院聲請回復原
狀。
　　　　　　　　　　　　　　　　書記官　鄭淑丰
中　　華　　民　　國　　111 　年　　7 　　月　　14　　日

附錄本案論罪科刑法條全文
中華民國刑法第305條
以加害生命、身體、自由、名譽、財產之事恐嚇他人，致生危害
於安全者，處二年以下有期徒刑、拘役或九千元以下罰金。